

LUCAS VIEIRA VICENTE

Software Engineer

- @ lucasvieiravicente1@gmail.com
- **J** (11)-98377-3017
- Mauá, São Paulo

- in lucas-vieira-vicente
- lucasvieiravicente

COMPETÊNCIAS SOBRE MIM

C# .NET Framework

.NET Core MySql

SQL Server Azure AWS

Oracle Database

JavaScript TypeScript
Angular ReactJS

Bootstrap JQuery

Scrum Kanban CI/CD

Mensageria Testes Unitários

Microsserviços CQRS
POO TDD DDD

IDIOMAS

Português: Nativo

Inglês: Intermediário / B2

Espanhol: Básico / A2

Engenheiro de software atuando profissionalmente a 3 anos, porém envolvido com programação a pelo menos 5 anos, atuando com desenvolvimento web, atendendo as necessidades do projeto e do time conforme a demanda, desenvolvo no back-end e front-end (porém com mais experiência em back-end), sou formado em Informática para Negócios pela FATEC - Mauá.

Durante minha trajetória profissional colaborei em projetos das mais diversas áreas como: financeiro, investimentos e inspeção e certificação, encarregandose do processo completo desde o entendimento das necessidades do cliente, negociação das necessidades a serem desenvolvidas e na construção do projeto.

EXPERIÊNCIAS

Software Engineer | BTG Pactual

- iii 08/2022 Atualmente
- São Paulo, São Paulo
- Desenvolvimento back-end e front-end nos sistemas relacionados ao BTG Empresas.

Junior Software Engineer | Iteris Consultoria e Software

i 03/2021 - 07/2022

- São Paulo, São Paulo
- Desenvolvimento de novas funções ou manutenções das aplicações que sejam mais complexas;
- Envolvido em auxiliar os membros mais novos do time na evolução de carreira sendo ponto de referência em alguns projetos.

Software Engineer Trainee | Iteris Consultoria e Software

= 09/2020 - 02/2021

- São Paulo, São Paulo
- Envolvido com o desenvolvimento de sistemas, aplicando novas funções ou trabalhando em manutenções necessárias.

Software Engineer Intern | So+ma Vantagens

12/2019 - 08/2020

- São Paulo, São Paulo
- Estagiário em engenharia de software empregando diversas tecnologias para o desenvolvimento de sistemas Web completos...

EDUCAÇÃO

Informática para Negócios | FATEC - Mauá

1 08/2017 - 07/2022

Mauá, São Paulo

• GPA: 8,22

PROJETOS

Web Resume - 😯 | 🏶



- http://webresume.lucasvieiravicenteresume.com
- Landpage de um "currículo digital" feito em Angular consumindo duas APIs .NET

API Knowledge - 😯 | 🏶

- https://webapiknowledge.azurewebsites.net/swagger
- API para retorno das informações da minha base de conhecimento para popular o projeto Web Resume

Api Email Sender - 🜎 | 🌐





- https://webapiemail.azurewebsites.net
- API para contato no meu e-mail pessoal a partir dos meus projetos.

Fatec Mauá Job Newsletter - 😯 | 🏶

- https://fatecmauajobnewsletterfront.azurewebsites.net
- MVP de um TCC para a FATEC Mauá e seus alunos registrar e divulgar as vagas de emprego e estágio de maneira mais prática (front-end).

Fatec Mauá Job Newsletter API - 😯 | 🌐





- https://fatecmauajobnewsletter.azurewebsites.net/swagger
- MVP de um TCC para a FATEC Mauá e seus alunos registrar e divulgar as vagas de emprego e estágio de maneira mais prática (back-end).